臺灣臺北地方法院刑事判決
111年度審易字第901號
公  訴  人  臺灣臺北地方檢察署檢察官
被      告  洪啟超

上列被告因竊盜案件，經檢察官提起公訴（111年度偵字第11698
號），被告於本院準備程序中就被訴事實為有罪之陳述，經本院
裁定逕以簡式審判程序審理，判決如下：
    主  文
洪啟超犯踰越窗戶侵入住宅竊盜罪，累犯，處有期徒刑壹年；未
扣案犯罪所得即新臺幣伍仟元沒收，於全部或一部不能或不宜執
行沒收時，追徵其價額。
    事  實
一、洪啟超基於意圖為自己不法所有之竊盜犯意，於民國111年3
    月11日上午11時許，行經臺北市○○區○○○路000巷00號後側巷
    弄附近，見該處隱蔽有機可乘，即從上址1樓爬上鐵皮屋頂
    ，再沿2樓鐵窗攀爬至4樓賴振林住處外，見賴振林住處後側
    對外窗戶未上鎖，即踰越該窗侵入賴振林住宅內，徒手竊得
    賴振林屋內現金新臺幣（下同）5,000元，隨即沿原路線攀
    爬下樓離開現場。
二、案經臺北市政府警察局中山分局報告臺灣臺北地方檢察署檢
    察官偵查起訴。
    理  由
一、本件被告洪啟超所犯均係死刑、無期徒刑、最輕本刑為3 年
    以上有期徒刑以外之罪，其於準備程序進行中就被訴事實為
    有罪之陳述，經告知簡式審判程序之旨，並聽取當事人之意
    見後，本院認無不得或不宜改依簡式審判程序進行之情形，
    爰依刑事訴訟法第273條之1第1項、第284條之1規定，裁定
    進行簡式審判程序。又本件所引屬於審判外陳述之傳聞證據
    ，依同法第273條之2規定，不受第159條第1 項關於傳聞法
    則規定之限制，依法有證據能力，合先敘明。
二、首揭犯罪事實，業據被告於警詢、偵訊及本院審理時均坦承
    不諱（見偵卷第7頁至第9頁、第105頁至第106頁、審易卷第
    94頁、第98頁、第100頁），核與被害人賴振林於警詢時指
    述內容一致（見偵卷第25頁至第27頁），並有與其等陳述相
    符之攝得被告行竊經過之監視器錄影畫面截圖（見偵卷第17
    頁至第21頁）及內政部警政署刑事警察局111年5月2日刑紋
    字第1110043779號鑑定書（見審易卷第57頁至第67頁）在卷
    可稽，足認被告上開任意性自白與事實相符，堪可作為認定
    事實之依據。綜此，本件事證明確，被告犯行堪以認定，應
    予依法論科。　　
三、論罪科刑： 
　㈠按刑法第321條第1項第2款之「門窗」應專指分隔住宅或建築
    物內外之出入口大門及窗戶而言，而所謂「其他安全設備」
    ，指門窗、牆垣以外，依社會通常觀念足認為防盜之設備而
    言。準此，被告從被害人住處對外窗戶侵入，其行為自屬上
    開加重事由之踰越窗戶。是核被告所為，係犯刑法第321條
    第1項第1款、第2款之踰越窗戶侵入住宅竊盜罪。　　
　㈡被告前因犯侵入住居1罪、竊盜11罪，經臺灣新北地方法院以
    103年度聲字第2152號裁定應執行有期徒刑7年10月確定（下
    稱甲案）：又因犯竊盜1罪，經臺灣臺東地方法院以108年度
    東簡字第176號判決判處有期徒刑3月確定（下稱乙案），上
    開甲、乙案接續執行，於110年8月9日縮刑假釋出監付保護
    管束，於同年10月16日保護管束期滿未撤銷假釋，視為執行
    完畢，有臺灣高等法院被告前案紀錄表可參。從而，被告受
    徒刑之執行完畢後，5年以內故意再犯本案有期徒刑以上之
    罪，為累犯。依司法院大法官釋字第775號解釋意旨，審酌
    被告於前揭竊盜案件執行後，竟不知珍惜自由之機會，於執
    行完畢不久再犯本件相同罪質且情節相似之加重竊盜罪，應
    認被告具有特別惡性及對刑罰反應力薄弱，且參以本案情節
    ，加重其刑並無違反比例原則之情形，是就被告於本案所犯
    ，依刑法第47條第1項規定，加重其刑。　
　㈢爰審酌被告正值中壯之年，於本件前已有多件竊盜前科（構
    成累犯部分不重複評價），不思以正當途徑賺取所需，踰越
    窗戶侵入他人住宅竊取財物，毫不尊重他人財產權，破壞社
    會治安，影響居住安寧，所為實不足取，並考量被告犯後坦
    承犯行，未賠償告訴人損失，暨被告於本院審理時陳稱：高
    職畢業之最高學歷，現另案在監執行，前靠投信箱傳單打零
    工維生，日薪約800元，無須扶養之親屬等語（見審易卷第1
    01頁）之智識程度及家庭經濟狀況，及其犯罪之動機、目的
    、手段、所生危害、所竊取物品之價值等一切具體情狀，量
    處如主文所示之刑。　　
四、沒收：
　　按犯罪所得，屬於犯罪行為人者，沒收之。但有特別規定者
    ，依其規定。前二項之沒收，於全部或一部不能沒收或不宜
    執行沒收時，追徵其價額。刑法第38條之1條第1項、第3 項
    定有明文。被告於本案竊取之5,000元，屬於被告犯罪所得
    ，應依刑法第38條之1第1項前段規定宣告沒收，且因未據扣
    案，爰依同條第3項規定，諭知於全部或一部不能沒收或不
    宜執行沒收時，追徵其價額。
據上論斷，應依刑事訴訟法第273條之1第1項、第299條第1項前
段，判決如主文。
本案經檢察官陳鴻濤提起公訴，檢察官朱玓到庭執行職務。
中　　華　　民　　國　　111 　年　　8 　　月　　11　　日
                  刑事第二十庭  法  官  宋恩同
以上正本證明與原本無異。
如不服本判決應於收受送達後20日內向本院提出上訴書狀，並應
敘述具體理由；其未敘述上訴理由者，應於上訴期間屆滿後20日
內向本院補提理由書（均須按他造當事人之人數附繕本）「切勿
逕送上級法院」。告訴人或被害人如對於本判決不服者，應具備
理由請求檢察官上訴，其上訴期間之計算係以檢察官收受判決正
本之日期為準。因疫情而遲誤不變期間，得向法院聲請回復原狀
。
                                書記官  黃勤涵
中　　華　　民　　國　　111 　年　　8 　　月　　12　　日
附錄本案論罪科刑法條全文：
刑法第321條
犯前條第一項、第二項之罪而有下列情形之一者，處6月以上、5
年以下有期徒刑，得併科50萬元以下罰金
一、侵入住宅或有人居住之建築物、船艦或隱匿其內而犯之。
二、毀越門窗、牆垣或其他安全設備而犯之者。
三、攜帶兇器而犯之者。
四、結夥三人以上而犯之者。
五、乘火災、水災或其他災害之際而犯之者。
六、在車站、埠頭、航空站或其他供水、陸、空公眾運輸之舟、
    車、航空機內而犯之者。
前項之未遂犯罰之。